---
title: "Introduction to social network analysis"
author: "Naim Bro"
subtitle: "SSRMC, University of Cambridge" 
date: "30 January 2019"
output: 
  html_document:
    toc: true
    toc_float: true
    toc_collapsed: true
---

###1. Crear redes
- Crear redes de cero
- Visualizar con plot() y tkplot()
- Crear redes pre-hechas


```{r}
#install.packages("igraph")

#cargar paquete
library(igraph)
```

```{r}
#crear una red de cero
g <- graph(edges=c("Rick","Morty","Summer","Beth","Rick","Scary Terry","Rick","Birdperson","Rick","Abradolf Lincler","Rick","Beth","Rick","Summer","Morty","Beth","Morty","Summer"),directed = F)
#Visualise
plot(g)

#otra forma de crear redes de cero
g1 <- graph_from_literal("Rick"-"Beth":"Morty":"Scary Terry","Beth"-"Jerry":"Morty":"Summer","Morty"- "Jerry":"Summer","Scary Terry"-"Birdperson":"Squanchy","Squanchy"-"Birdperson","Abradolf Lincler")

#interactive plotting
tkplot(g1)
```

### Redes pre-hechas
```{r}
plot(make_full_graph(40),main="Full graph") #todos con tods
plot(make_tree(40,children=3,mode="undirected"),main="Tree") #un árbol
plot(make_ring(20),main="Ring") #un anillo
plot(make_star(40),mode="undirected",main="Star") #una estrella
plot(sample_gnm(n=50,m=40),main="Random") #Erdos-Renyi random graph
plot(graph("zachary"),main="Karate club") #Zachary karate club
```

###2. Medidas básicas

#### Examinar grafo
```{r}
#vertices
V(g)
#ejes
E(g)
#número de vertices
vcount(g)
#número de ejes
ecount(g)
```

#### Ego medidas
```{r}
#grado
degree(g)
#Eigenvector centrality
eigen_centrality(g)$vector
#Betweenness
betweenness(g)
```

#### Medidas globales
```{r}
#Path length
average.path.length(g)
#diámetro: distancia entre los nodos más distantes
diameter(g)
#densidad: razón entre número de ejes observado versus potencial
graph.density(g)
```

#### Medidas intermedias
```{r}
#Cohesive blocks
cohesive.blocks(g)
#Community detection
cluster_louvain(g)
```
**<span style="color:darkred"> Ejercicio 1: Crea tu propia red, plotéala y encuentra a) el nodo más central, b) el broker, y c) los subgrupos.  (15 minutos) </span>**

## Ploteo (fuente: documentación igraph)

NODES

```vertex.color```: Node color

```vertex.frame.color```: Node border color

```vertex.shape```: One of "none", "circle", "square", "csquare", "rectangle" "crectangle", "vrectangle", "pie", "raster", or "sphere"

```vertex.size```: Size of the node (default is 15)

```vertex.size2```: The second size of the node (e.g. for a rectangle)

```vertex.label```: Character vector used to label the nodes

```vertex.label.family```: Font family of the label (e.g."Times", "Helvetica")

```vertex.label.font```: Font: 1 plain, 2 bold, 3, italic, 4 bold italic, 5 symbol

```vertex.label.cex```: Font size (multiplication factor, device-dependent)

```vertex.label.dist```: Distance between the label and the vertex

```vertex.label.degree```: The position of the label in relation to the vertex, where 0 right, "pi" is left, "pi/2" is below, and "-pi/2" is above

EDGES

```edge.color```: Edge color

```edge.width```: Edge width, defaults to 1

```edge.arrow.size```: Arrow size, defaults to 1

```edge.arrow.width```: Arrow width, defaults to 1

```edge.label.family```: Font family of the label (e.g."Times", "Helvetica") edge.label.font Font: 1 plain, 2 bold, 3, italic, 4 bold italic, 5 symbol

```edge.label.cex```: Font size for edge labels

```edge.curved```: Edge curvature, range 0-1 (FALSE sets it to 0, TRUE to 0.5)

```arrow.mode```: Vector specifying whether edges should have arrows, possible values: 0 no arrow, 1 back, 2 forward, 3 both

LAYOUTS

```layout_randomly```

```layout_in_circle```

```layout_with_fr```: (Fruchterman-Reingold)

```layout_with_kk```: (Kamada-Kawai)


**<span style="color:darkred">Ejercicio 2. Plotea la red que hiciste en ejercicio 1 usando por lo menos cinco argumentos de la lista arriba (10 minutos).</span>**

## Red de adyacencia
1. Crear una red de adyacencia y otra de incidencia

2. Función ```graph.adjacency```

```{r}
#cargar red de adyacencia
m <- read.csv("matrix.csv",row.names = 1) #especifica que la primera columna son nombres de fila
m <- as.matrix(m) #convertir dataframe a matriz
g <- graph.adjacency(m, mode = "undirected") #convertir a objeto grafo; el default es direccionado
```

**<span style="color:darkred">ejercicio 3: usando los nodos y ejes de ejercicio 1, construye una red de adyacencia y construye una matriz en Excel. Luego cárgala en R y conviértala en un objeto de grafo(15 minutos).</span>**

## Matriz de incidencia

1. Función ```graph.incidence()``` function
2. Proyectar grafos bipartitos

```{r}
#Cargar matriz de incidencia y convertirla a objeto de grafo
m_inc <- read.csv("matrix_inc.csv",row.names = 1)
m_inc[is.na(m_inc)] <- 0
m_inc <- as.matrix(m_inc ) #convertir dataframe a matriz
g_inc <- graph.incidence(m_inc)
plot(g_inc, main="Red bipartite") #plotear grafo
```

```{r}
#Plotear con color y forma según tipo de nodo
V(g_inc)$color <- c("orange","steel blue")[V(g_inc)$type+1]
V(g_inc)$shape <- c("circle","square")[V(g_inc)$type+1]
plot(g_inc,vertex.size=10,main="Bipartite + colour")

#convert to one-mode network (proj1 and proj2)
g_inc_proj <- bipartite.projection(g_inc)
plot(g_inc_proj$proj1,main="Projection 1")
plot(g_inc_proj$proj2,main="Projection 2")
```


**<span style="color:darkred">Ejercicio 4: construye una matriz de incidencia en Excel, cárgala en r, y plotéala usando colores y formas(10-15 minutes).</span>**

## Glasgow teenage study

"Teenage Friends and Lifestyle Study" (Bush, West & Michell 1997, Michell and West 1996, Pearson and Michell 2000, Pearson and West 2003)

1. Cargar archivos RData
2. Asignar atributos a nodos y ejes
3. Encontrar modularidad
4. Medir asortividad

```{r}
#cargar datos en formato R
load("Glasgow-friendship.RData")
load("Glasgow-demographic.RData")
load("Glasgow-substances.RData")

#Crear el grafo
friendship.1[is.na(friendship.1)]<-0 #convertir NAs a ceros
friendship.1 <- as.matrix(friendship.1) #convertir a matriz
friendship.1 = ifelse(friendship.1==10,0, friendship.1) #cambiar pesos
friendship.1 = ifelse(friendship.1==1,6,friendship.1) #cambiar pesos
friendship.1 = ifelse(friendship.1==2,1,friendship.1) #cambiar pesos
g <- graph.adjacency(friendship.1,mode = "undirected",weighted = T,diag=F)
E(g)$width <- E(g)$weight #peso de ejes igual peso
plot(g,vertex.size=8,weighted=T,vertex.label=NA,main="Glasgow friendship")
```

```{r}
#distinguir género (1 = hombres, 2 = mujeres)
sex.F <- as.data.frame(sex.F)
V(g)$sex <- sex.F$sex.F[match(V(g)$name, rownames(sex.F))]
sex_color <- V(g)$sex
sex_color[sex_color == 2] <- "red"   #mujeres
sex_color[sex_color == 1] <- "blue"  #hombres
plot(g, vertex.size=8, vertex.label=NA,edge.arrow.size=.05,vertex.color=sex_color,main="Glasgow género")
```

```{r}
#calcular centralidad
degree.F <- degree(g)
Eigen.F <- eigen_centrality(g)$vector
l <- layout_with_fr(g)
plot(g, vertex.color = sex_color, vertex.size = degree.F, vertex.label = NA, layout = l, main = "Degree")
plot(g, vertex.color = sex_color, vertex.size = Eigen.F*20, vertex.label = NA, layout = l, main = "Eigenvector")
```

```{r}
#medir modularidad en mujeres y hombres
modularity(cluster_louvain(g)) #modularidad de toda la red
modularity(cluster_louvain(induced.subgraph(g,sex.F$sex==1))) #modularidad entre hombres
modularity(cluster_louvain(induced.subgraph(g,sex.F$sex==2))) #modularidad entre mujeres

#Medir asortividad entre mujeres y hombres
assortativity.nominal(g,types = V(g)$sex) #hombres y mujeres no se mesclan mucho (valor alto de homofilia)
```

## Detectando comunidades

```{r}
#Genera grafo en base al club de karate de Zachary
Zachary <- graph("zachary") #Zachary (1976)

l <- layout_with_fr(Zachary)

#Encuentra comunidades usando distintos algoritmos

#Girvan-Newman (lento)
#Bueno para redes simples, independiente de tamaño
#En grafos grandes y ruidosos sobreestima el número de comunidades
plot(cluster_edge_betweenness(Zachary),Zachary, layout = l,main="Girvan-Newman")

#Label propagation. Rápido. Bueno para distintos tamaños, pero para redes simples
#Subestima el número de comunidades en redes ruidosas
plot(cluster_label_prop(Zachary),Zachary,layout = l,main="Label Propagation")

#Louvain (o multilevel). Rápido. Subestima el número de comunidades en redes grandes y ruidosas
plot(cluster_louvain(Zachary),Zachary,layout = l,main="Louvain")

#Fast greedy. Subestima el número de comunidades y deteriora con redes de más de mil, especialmetne las ruidosas
plot(cluster_fast_greedy(Zachary),Zachary,layout = l,main="Fastgreedy")

#Infomap. Identifica comunidades bien en redes simple < 1,000.
plot(cluster_infomap(Zachary),Zachary,layout = l,main="Infomap")

#Walktrap. En redes simples, encuentro número correcto de comunidades, independiente del tamaño
plot(cluster_walktrap(Zachary),Zachary,layout = l,main="Walktrap")

#Leading eigenvector. Sobreestima número de comunidades en redes pequeñas, especialmente las ruidosas
#Subestima comunidades en redes grandes
plot(cluster_leading_eigen(Zachary),Zachary,layout = l,main="Leading Eigen")

#Spinglass (muy lento). Sobre estima comunidades en redes simples, especialmente las grandes
plot(cluster_spinglass(Zachary),Zachary,layout = l,main="Spinglass")
```

## Elite chilena del siglo XIX

```{r}
#cargar y convertir en grafo
m <- read.csv("Chile_core.csv",row.names = 1) #cargar como dataframe
m <- as.matrix(m) #convertir a matriz
g <- graph.adjacency(m, weighted = T, mode = "undirected") # convertir a grafo

#Elegir el camino más corto entre los siguientes individuos
shortest_paths(g, "Irarrazaval.Larrain.Manuel.Jose", "Errazuriz.Zanartu.Federico")
```

```{r}
#Encuentra nodos con más de 25 conecciones
degree(g)[degree(g)>25]
```

```{r}
#detección de comunidades
g_GN <- cluster_louvain(g) 
length(g_GN) #cuántos clusters?
g_GN[[1]] #inspeccionar cluster 1

#Plotear ego red
plot(induced_subgraph(g, ego(g, 1, "Errazuriz.Zanartu.Federico")[[1]]), edge.width = E(g)$weight, main = "Federico Errazuriz Zanartu")
```

```{r}
#plot clusters
plot(induced.subgraph(g, membership(g_GN) == 5), edge.width = E(g)$weight, main = "Cluster 5") #plotear cluster 5
plot(g_GN, g, vertex.label = NA, vertex.size = degree(g)*0.5, edge.color = "transparent", main = "Family clusters") 
```

```{r}
V(g)$color <- "white"
V(g)[membership(g_GN) == membership(g_GN)["Errazuriz.Zanartu.Federico"]]$color <- "darkred" #choose cluster and assign colour
plot(g, vertex.size = 5, vertex.label = NA, main = "Highlight Errazuriz cluster") #plot with chosen cluster highlighted 
```


Ejercicio 6: En junio de 1891, Chile está en el medio de una guerra civil; el papa te manda a que encuentres un mediador para ayudar a negociar un acuerdo de paz. El papa de hace entrega de 1 000 000 de pesos chilenos, lo suficiente para pagar a cinco políticos en tu apuesta. A quiénes eliges? (15 mins)

##Bibliografía

Bush, H., P. West, and L. Michell (1997). The role of friendship groups in the uptake and maintenance of smoking amongst pre-adolescent and adolescent children: Distribution of Frequencies. Working Paper No. 62. MRC Medical Sociology Unit Glasgow.

Burt, Burt (2004), Structural Holes and Good Ideas. American Journal of Sociology.

Christakis, Nicholas & James Fowler (2009), Connected. The amazing power of social networks and how they shape our lives. Hammer Press, London.

Fowler, James (2006), Connecting the Congress: A Study of Cosponsorship Networks. Political Analysis.

Mizruchi, Mark (2013), The fracturing of the American corporate elite, Harvard University Press.

Padgett, John & Cristopher Ansell (1993), Robust Action and the Rise of the Medici, 1400-1434. American Journal of Sociology.

Watts, Duncan (2004), Six degrees. The science of a connected age. Vintage, London.

Yang, Z. et al (2016). A Comparative Analysis of Community Detection Algorithms on Artificial Networks. Sci. Rep. 6, 30750; doi: 10.1038/srep30750.

Zachary, W. (1977). An Information Flow Model for Conflict and Fission in Small Groups. Journal of Anthropological Research,33(4), 452-473.

## Datos de red

ICPSR: https://www.icpsr.umich.edu/icpsrweb/index.jsp

US Congress Cosponsorship data: http://fowler.ucsd.edu/cosponsorship.htm

Stanford Large Network Dataset Collection: https://snap.stanford.edu/data/

Citation networks: https://aminer.org/citation

National Longitudinal Survey of Adolescent Health (Add Health): http://www.cpc.unc.edu/projects/addhealth